臺灣彰化地方法院民事裁定
111年度聲字第102號
聲  請  人  吳壬潤  

相  對  人  林榆詔  
上列當事人間停止執行事件，本院裁定如下：
    主  文
聲請駁回。
    理  由
一、按有回復原狀之聲請，或提起再審或異議之訴，或對於和解
    為繼續審判之請求，或提起宣告調解無效之訴、撤銷調解之
    訴，或對於許可強制執行之裁定提起抗告時，法院因必要情
    形或依聲請定相當並確實之擔保，得為停止強制執行之裁定
    ，強制執行法第18條第2項定有明文。次按強制執行法第十
    八條第二項規定，於對許可強制執行之裁定提起抗告程序中
    ，法院尚得因必要情形或依聲請定相當並確實之擔保，裁定
    停止強制執行，則本票經法院裁定准許強制執行後，債務人
    如基於本票債權不存在之原因，提起確認本票債權不存在訴
    訟者，依舉輕明重之法理，自應許其提供擔保，停止強制執
    行，以避免債務人發生不能回復之損害（最高法院94年度台
    簡抗字第15號民事裁定意旨參照）。復按法院依強制執行法
    第十八條第二項定擔保金額而准許停止強制執行之裁定者，
    該項擔保係備供債權人因停止執行所受損害之賠償，其數額
    應依標的物停止執行後，債權人未能即時受償或利用該標的
    物所受之損害額，或其因另供擔保強制執行所受之損害額定
    之，非以標的物之價值或其債權額為依據（最高法院86年度
    台抗字第442號民事裁定意旨參照）。申言之，應以債權人
    因執行程序之停止，致原預期受償之時間延後所生之損害，
    為定擔保數額之依據。又依通常社會觀念，使用金錢之對價
    即為利息。執行債權倘為金錢債權，債權人因執行程序停止
    ，致受償時間延後，通常應可認係損失停止期間利用該債權
    總額所能取得之利息。再依民法第233條第1項前段、第203
    條規定，遲延之債務，以支付金錢為標的者，債權人得請求
    依法定利率計算之遲延利息；應付利息之債務，其利率未經
    約定，亦無法律可據者，週年利率為5％。此項遲延利息之本
    質屬於法定損害賠償，亦可據為金錢債權遲延受償所可能發
    生之損害之賠償標準。
二、本件聲請意旨略以：
　　因相對人即債權人主張執有聲請人即債務人所簽發免除做成
    拒絕證書之本票，前已聲請本票裁定，嗣經臺灣臺中地方法
    院以111年度司票字第4409號民事裁定准予強制執行（下稱
    系爭本票裁定），並以之為執行名義，再向鈞院聲請強制執
    行，現經鈞院以111年度司執字第54678號受理在案（下稱系
    爭執行案件）。惟聲請人認有債權不成立或消滅或妨礙債權
    人請求之事由發生，業已具狀向鈞院提起確認本票債權不存
    在之訴。既聲請人已依法提起債務人異議之訴，為免造成不
    可回復之損害，爰聲請於該債務人異議之訴事件終結前停止
    執行等語。
三、經查：
　㈠本件聲請人以伊業已向本院提起債務人異議之訴為由，聲請
    裁定停止系爭執行案件之強制執行程序，經本院依職權調取
    系爭執行案件卷及該債務人異議之訴卷宗核實（111年度訴
    字第1128號），且系爭執行案件對於聲請人之強制執行程序
    尚未終結。
　㈡惟遍查系爭執行案件卷，相對人於系爭執行案件中，係以本
    院111年度司票字第1086號之本票裁定、本院111年度司拍字
    第81號之拍賣抵押物裁定為執行名義，而向本院聲請強制執
    行，並無併以系爭本票裁定向本院聲請強制執行，亦即全無
    聲請人所稱相對人以臺灣臺中地方法院民事裁定111年度司
    票字第4409號為執行名義向本院聲請強制執行，故本件縱果
    有如聲請人所稱依法應停止之事由存在，本院亦無從准予，
    是聲請人聲請系爭執行案件就系爭本票裁定之執行應暫予停
    止，顯無理由，應予駁回。
四、依強制執行法第18條、非訟事件法第195條，裁定如主文。
中　　華　　民　　國　　111 　年　　11　　月　　30　　日
                  民事第四庭    法　官　李言孫
以上正本係照原本作成。
如不服本裁定應於送達後10日內向本院提出抗告狀，並繳納抗告
費用新臺幣1,000元。
中　　華　　民　　國　　111 　年　　11　　月　　30　　日
                                書記官  梁永慶